臺灣高雄地方法院刑事判決　　　　　　　96年度訴字第4161號
公　訴　人　臺灣高雄地方法院檢察署檢察官
被　　　告　甲○○
上列被告因違反毒品危害防制條例案件，經檢察官提起公訴（96
年度毒偵字第6677號），嗣被告於本院準備程序進行中，就被訴
事實為有罪之陳述，經合議庭裁定由受命法官獨任適用簡式審判
程序審理，本院判決如下：
    主  文
甲○○施用第一級毒品，累犯，處有期徒刑拾月。扣案之第一級
毒品海洛因壹小包（檢驗前淨重零點零陸壹貳公克，檢驗後淨重
零點零貳公克）沒收銷燬之。
    事  實
一、甲○○前於民國91年間因施用毒品案件，經本院以91年度毒
    聲字第3712號裁定送觀察勒戒，因有繼續施用毒品傾向，再
    經本院以91年度毒聲字第4438號裁定令入戒治處所施以送強
    制戒治，於92年3 月24日停止戒治釋放，並於同年7 月28日
    期滿視為執行完畢，由臺灣高雄地方法院檢察署檢察官以92
    年度戒毒偵字第697 號為不起訴處分確定。又因施用第一、
    二級毒品案件，經本院分別以93年度訴字第2689號判處有期
    徒刑10月、5 月，定應執行刑為有期徒刑1 年確定，另因竊
    盜案件，復經本院以94年度易字第1172號判處有期徒刑8 月
    確定，甫於96年3 月1 日執行完畢。詎其仍不知悔改並戒除
    毒癮，明知海洛因業經公告列為毒品危害防制條例第2 條第
    2 項第1 款之第一級毒品，不得非法持有、施用，竟於受前
    開強制戒治執行完畢釋放後5 年以內，復基於施用第一級毒
    品海洛因之犯意，於96年8 月2 日16時20分許，在其位於高
    雄縣岡山鎮○○○路65之3 號之住處廁所內，以將海洛因摻
    水稀釋放入注射針筒後施打之方式，施用第一級毒品海洛因
    ，嗣於同年月3 日13時30分許，在高雄縣岡山鎮○○○路路
    旁為警查獲，並扣得第一級毒品海洛因1 包（檢驗前淨重0.
    0612公克，檢驗後淨重0.032 公克），經採集其尿液送驗後
    ，結果呈海洛因代謝物嗎啡陽性反應，始查知上情。
二、案經高雄縣政府警察局岡山分局報請臺灣高雄地方法院檢察
    署檢察官偵查起訴。
    理  由
壹、程序部分：
    本件被告甲○○所犯為死刑、無期徒刑或最輕本刑為3 年以
    上有期徒刑以外之罪，其於準備程序中就被訴事實為有罪之
    陳述，經法官告知簡式審判程序之旨，並聽取公訴人及被告
    之意見後，依刑事訴訟法第273 條之1 第1 項規定，裁定由
    受命法官獨任進行簡式審判程序，合先敘明。
貳、實體部分：
一、上揭事實，已據被告於本院審理中坦承不諱，復有搜索扣押
    筆錄、扣押物品目錄表在卷可稽，且其於96年3 月12日所採
    驗之尿液，經送往台灣檢驗科技股份有限公司以GC/MS 方法
    （氣相層析／質譜儀法）檢驗，結果確呈第一級毒品海洛因
    代謝後嗎啡之陽性反應，此有該公司96年8 月15日報告編號
    KＺ000000000000號（檢體編號：岡峰947 號）濫用藥物尿液
    檢驗報告、高雄縣政府警察局岡山分局前峰派出所毒品案件
    嫌犯尿液採證檢驗對照表各1 份足憑（參96年毒偵字第6677
    號卷第14頁、高縣岡警偵移字第09600033463 號刑案偵查卷
    宗第12頁）；另扣案之不明粉末1 小包（檢驗前淨重0.0612
    公克，檢驗後淨重0.0320公克），經送往高雄市立凱旋醫院
    鑑定，結果確含第一級毒品海洛因成分，此有該醫院96 年8
    月13日高市凱醫驗字第4661號濫用藥物成品檢驗鑑定書1 紙
    在案可憑（參前揭卷第12頁），可認被告上開自白確與事實
    相符，被告施用第一級毒品之犯行，事證明確，洵堪認定。
二、又被告前於91年間因施用毒品案件，經本院以91年度毒聲字
    第3712號裁定送觀察勒戒，因有繼續施用毒品傾向，再經本
    院以91年度毒聲字第4438號裁定令入戒治處所施以送強制戒
    治，於92年3 月24日停止戒治釋放，並於同年7 月28日期滿
    視為執行完畢等情，有本院院內索引卡紀錄表報表、臺灣高
    等法院被告前案紀錄表、被告刑案資料查註紀錄表各1 份在
    卷可稽，是以被告於前開強制戒治執行完畢釋放後5 年內，
    再為本件施用毒品之犯行，自應予以論罪科刑。
三、論罪科刑部分：
  (一)按海洛因係毒品危害防制條例第2 條第2 項第1 款所稱之第
    一級毒品，是被告施用海洛因之行為，係犯該條例第10條第
    1 項之施用第一級毒品罪。
  (二)被告持有第一級毒品，嗣進而施用之，持有之低度行為應為
    施用之高度行為所吸收，不另論罪。
  (三)又被告前因施用第一、二級毒品案件，經本院分別以93年度
    訴字第2689號判處有期徒刑10月、5 月，定應執行刑為有期
    徒刑1 年確定，另因竊盜案件，復經本院以94年度易字第11
    72號判處有期徒刑8 月確定，甫於96年3 月1 日執行完畢之
    事實，有刑案資料查註紀錄表及臺灣高等法院被告前案紀錄
    表各1 份附卷可稽。詎其於前開有期徒刑執行完畢後5 年內
    ，復故意犯本案有期徒刑以上之罪，為累犯，應依刑法第47
    條第1 項之規定，加重其刑。
  (四)爰審酌被告前已因施用毒品案件經強制戒治，並因此經判處
    有期徒刑10月、5 月，定執行刑為1 年確定，本應徹底戒除
    毒癮，不料其竟仍繼續施用毒品，顯見其並未戒除毒害，本
    不宜寬貸，惟念其施用毒品乃自戕一己之身體健康，並具有
    病患性人格之特質，行為本身對社會所造成之危害並非直接
    、鉅大，犯後坦承犯行，態度良好，及其犯罪之動機、目的
    、手段等其他一切情狀，量處如主文所示之刑，以資懲儆。
四、末按查獲之第一、二級毒品及專供製造或施用第一、二級毒
    品之器具，不問屬於犯人與否，均沒收銷燬之，毒品危害防
    制條例第18條第1 項前段定有明文。查扣案之不明粉末1 小
    包（檢驗前淨重0.0612公克，檢驗後淨重0.032 公克），經
    鑑定結果確含第一級毒品海洛因之成分，業如上述，且該包
    裝袋因與其內之毒品業已無法析離，應將之同視為第一級毒
    品，從而不問屬於犯人與否，爰併依上開規定宣告沒收銷燬
    之。而鑑驗所耗損之毒品，既已費失，自無庸宣告沒收銷燬
    。
據上論斷，應依刑事訴訟法第273 條之1 第1 項、第284 條之1
、第299 條第1 項前段，毒品危害防制條例第10條第1 項、第18
條第1 項前段，刑法第11條、第47條第1 項，判決如主文。
本案經檢察官乙○○到庭執行職務。
中　　華　　民　　國　　96　　年　　11　　月　　30　　日
                  刑事第十七庭  法　官  李育信
以上正本證明與原本無異。
如不服本判決應於收受本判決後10日內向本院提出上訴書狀，並
應敘述具體理由，如未敘述上訴理由者，應於上訴期間屆滿後20
日內補提理由書狀於本院（均須按他造當事人之人數附繕本）「
切勿逕送上級法院」。
中　　華　　民　　國　　96　　年　　11　　月　　30　　日
 　　　　　　　　　　　　　　　 書記官  廖佳玲
附錄本案論罪科刑法條：
毒品危害防制條例第10條第1項：
施用第一級毒品者，處6 月以上5 年以下有期徒刑。
